臺灣彰化地方法院刑事判決　　　　　　 100年度訴字第1368號
公　訴　人　臺灣彰化地方法院檢察署檢察官
被　　　告　楊閔雄
上列被告因違反毒品危害防制條例案件，經檢察官提起公訴（10
0 年度毒偵字第1778號），被告於準備程序進行中就被訴事實為
有罪之陳述，經本院合議庭裁定改依簡式審判程序審理，判決如
下：
    主  文
楊閔雄施用第二級毒品，累犯，處有期徒刑肆月；又施用第一級
毒品，累犯，處有期徒刑玖月。應執行有期徒刑壹年。
    事  實
一、楊閔雄前於民國90年間，因施用毒品案件，經臺灣基隆地方
    法院以90年度毒聲字第197 號裁定送觀察勒戒後，因認無繼
    續施用毒品之傾向，於90年2 月22日執行完畢釋放，並經臺
    灣基隆地方法院檢察署檢察官以90年度毒偵字第278 號為不
    起訴處分在案。又於93年間，因施用毒品案件，經本院以93
    年度訴字第391 號判決處有期徒刑10月確定；因施用毒品案
    件，經臺灣雲林地方法院以93年度訴字第564 號判決處有期
    徒刑11月確定，上開2 罪接續執行，於94年9 月16日縮短刑
    期假釋出監，於95年4 月13日保護管束期滿未經撤銷而視為
    執行完畢。復於95年間，因施用毒品案件，經本院以95年度
    訴字第1772號判決處有期徒刑8 月，經臺灣高等法院臺中分
    院以96年度上訴字第569 號、最高法院以96年度臺上字第34
    05號判決駁回上訴而確定（第1 案）；因竊盜案件，經本院
    以96年度易字第384 號判決處有期徒刑3 月確定（第2 案）
    ；因竊盜案件，經本院以96年度易字第163 號判決處有期徒
    刑4 月（5 罪）、3 月（3 罪），應執行有期徒刑1 年10月
    確定（第3 案）；於96年間，因施用毒品案件，經本院以96
    年度訴字第1429號判決處有期徒刑7 月（1 罪）、3 月（3
    罪）、3 月15日（7 罪），應執行有期徒刑1 年6 月確定（
    第4 案），上開第1 案、第2 案、第3 案經本院以96年度聲
    減字第3239號裁定減刑並定其應執行刑為有期徒刑1 年4 月
    後，再與第4 案接續執行，甫於98年11月10日縮短刑期假釋
    出監，於99年1 月29日保護管束期滿未經撤銷而視為執行完
    畢。詎仍不知悔改，明知海洛因、甲基安非他命分別係毒品
    危害防制條例第2 條第2 項第1 款、第2 款所定之第一級毒
    品、第二級毒品，不得持有、施用，竟於上開施用毒品犯行
    執行完畢後5 年內，分別為下列犯行：
（一）基於施用第二級毒品甲基安非他命之犯意，於100 年7 月
      24日某時許，在彰化縣秀水鄉仁義巷6 號之1 住處內，以
      將第二級毒品甲基安非他命摻入香菸內點燃後吸食之方式
      ，施用第二級毒品甲基安非他命1 次。
（二）基於施用第一級毒品海洛因之犯意，於100 年7 月25日中
      午12時許，在上開彰化縣秀水鄉仁義巷6 號之1 住處內，
      以將第一級毒品海洛因置入針筒內加水混合而注射之方式
      ，施用第一級毒品海洛因1 次。嗣於100 年7 月26日上午
      7 時20分許，為警持搜索票至其上開彰化縣秀水鄉仁義巷
      6 號之1 住處執行搜索，並經其同意採尿送驗後，結果呈
      可待因、嗎啡、甲基安非他命陽性反應，而查悉上情。
二、案經彰化縣警察局彰化分局報告臺灣彰化地方法院檢察署檢
    察官偵查起訴。
    理  由
一、本案被告楊閔雄所犯之罪，並非法定刑為死刑、無期徒刑或
    最輕本刑3 年以上有期徒刑之罪，亦非高等法院管轄第一審
    之案件，其於本院準備程序中就被訴事實已為有罪之陳述，
    本院乃裁定進行簡式審判程序。又簡式審判程序之證據調查
    ，依刑事訴訟法第273 條之2 規定，不受同法第159 條第1
    項審判外陳述排除之限制，再被告對於卷內之各項證據亦不
    爭執證據能力，故卷內所列之各項證據，自得作為證據，先
    予敘明。
二、上開事實，業經被告楊閔雄坦承不諱，其於100 年7 月26日
    為警採集之尿液，經送檢驗結果，確呈可待因、嗎啡及甲基
    安非他命陽性反應，此有彰化縣警察局彰化分局委託檢驗尿
    液代號與真實名對照認證單、詮昕科技股份有限公司2011年
    8 月8 日濫用藥物尿液檢驗報告各1 紙（見彰化縣警察局彰
    化分局警卷第8 頁至第9 頁）附卷足佐，足認被告任意性自
    白均與事實相符。再毒品危害防制條例於民國92年7 月9 日
    修正公布，自93年1 月9 日施行，其中第20條、第23條將施
    用毒品之刑事處遇程序，區分為「初犯」及「5 年內再犯」
    、「5 年後再犯」。經觀察、勒戒或強制戒治執行完畢釋放
    後，「5 年後再犯」者，前所實施之觀察、勒戒或強制戒治
    已足以遮斷其施用毒品之毒癮，為期自新及協助其斷除毒癮
    ，仍適用「初犯」規定，先經觀察、勒戒或強制戒治之程序
    。從而依修正後之規定，僅限於「初犯」及「5 年後再犯」
    二種情形，始應先經觀察、勒戒或強制戒治程序。倘被告於
    5 年內已再犯，經依法追訴處罰，縱其第3 次（或第3 次以
    上）再度施用毒品之時間，在初犯經觀察、勒戒或強制戒治
    執行完畢釋放5 年以後，已不合於「5 年後再犯」之規定，
    且因已於「5 年內再犯」，顯見其再犯率甚高，原實施觀察
    、勒戒或強制戒治，已無法收其實效，即應依該條例第10條
    處罰（最高法院95年度第7 次刑事庭會議決議意旨）。本件
    被告前因施用毒品案件，經臺灣基隆地方法院裁定送觀察勒
    戒後，因認無繼續施用毒品之傾向，於90年2 月22日執行完
    畢釋放，並經臺灣基隆地方法院檢察署檢察官以90年度毒偵
    字第278 號為不起訴處分在案。其後另於93年間，因施用毒
    品案件，經法院判決在案，於94年9 月16日縮短刑期假釋出
    監，於95年4 月13日保護管束期滿未經撤銷而視為執行完畢
    ；再於95年、96年間，分別因施用毒品案件，經法院判決在
    案，甫於98年11月10日縮短刑期假釋出監，於99年1 月29日
    保護管束期滿未經撤銷而視為執行完畢等情，有臺灣高等法
    院被告前案紀錄表及本院被告院內索引卡紀錄表可證。是被
    告本件施用第一級毒品、第二級毒品犯行，雖均係於其觀察
    勒戒執行完畢釋放後5 年後所為，然其當中已因施用毒品案
    件，經法院判決有罪確定，並已執行完畢，依上開決議意旨
    ，應認被告之再犯率甚高，實施觀察勒戒已無法收其實效，
    不合於毒品危害防制條例第20條「5 年後再犯」之規定，仍
    應分別依該條例第10條第1 項、第2 項之規定論處。是本件
    事證明確，被告上開施用第一級毒品、第二級毒品犯行均堪
    認定，應俱予依法論科。
三、核被告楊閔雄所為，係犯毒品危害防制條例第10條第1 項之
    施用第一級毒品罪及同條例第10條第2 項之施用第二級毒品
    罪。其因施用毒品而持有海洛因、甲基安非他命之低度行為
    ，分別為施用之高度行為所吸收，均不另論罪。被告所犯上
    開2 罪，犯意各別，行為互殊，應予分論併罰。又被告有如
    事實欄一所載之前案紀錄，甫於98年11月10日縮短刑期假釋
    出監，於99年1 月29日保護管束期滿未經撤銷而視為執行完
    畢，有臺灣高等法院被告前案紀錄表在卷可佐，其於受有期
    徒刑執行完畢後，5 年內故意再犯本件有期徒刑以上之2 罪
    ，均為累犯，應俱依刑法第47條第1 項規定加重其刑。爰審
    酌被告前因施用毒品，歷經觀察勒戒程序，並經追訴審判及
    刑之執行，惟仍未能戒絕毒癮，復繼續沾染毒品惡習，再犯
    本案施用第一級毒品、第二級毒品罪，足見其戒絕毒癮之意
    志不堅，未能體悟施用毒品對己身所造成之傷害及社會之負
    擔，並參酌其施用第一級毒品、第二級毒品行為對於自身危
    害程度非輕、其犯罪之動機、目的、手段，暨犯後坦承犯行
    ，態度良好等一切情狀，分別量處如主文所示之刑，並定其
    應執行刑，以示懲儆。
據上論斷，應依刑事訴訟法第273條之1第1項、第299條第 1項前
段，毒品危害防制條例第10條第1 項、第2 項，刑法第11條前段
、第47條第1 項、第51條第5 款，判決如主文。
本案經檢察官黃顗雯到庭執行職務。
中    華    民    國  100     年    12    月    1     日
                  刑事第三庭    法  官  簡佩珺
以上正本證明與原本無異。
如不服本判決應於收受判決後10日內向本院提出上訴書狀，並應
敘述具體理由；其未敘述上訴理由者，應於上訴期間屆滿後20日
內向本院補提理由書(均須按他造當事人之人數附繕本)「切勿逕
送上級法院」。
中    華    民    國  100     年    12    月    1     日
                                書記官  王惠嬌
附錄犯罪科刑法條：
毒品危害防制條例第10條
施用第一級毒品者，處 6 月以上 5 年以下有期徒刑。
施用第二級毒品者，處 3 年以下有期徒刑。